---
title: "Générer un rapport d'analyses"
author: "Pierre QUINTIN de KERCADIO"
format: html
vignette: >
  %\VignetteIndexEntry{Générer un rapport d'analyses}
  %\VignetteEngine{quarto}
  %\VignetteEncoding{UTF-8}
---

```{r, include = FALSE}
knitr::opts_chunk$set(
  collapse = TRUE,
  comment = "#>"
)
```
##Introduction

Le package LibrairieQDK permet d’analyser les données des élus français à travers plusieurs fonctions.

Cette vignette détaille l’utilisation de trois fonctions  :

📌 summary_commune(): pour obtenir un résumé des élus d’une commune.
📌 summary_departement(): pour analyser les élus d’un département.
📌 generer_rapport(): pour générer un rapport HTML complet avec Quarto.



## Installation et Chargement du Package
```{r setup}
library(LibrairieQDK)
```


## Résumé des Informations d’une Commune

# Fonction summary_commune(df)

La fonction summary_commune() permet d’obtenir un résumé des élus d’une commune.

Elle affiche :

- Le nom de la commune
- Le nombre total d’élus
- La distribution des âges des élus (quartiles)
- L’élu le plus âgé

Pour exécuter summary_commune(), voici un exemple avec la commune "Nantes" :

```{r}
# Création d'un exemple de jeu de données pour un département
df_exemple_departement <- data.frame(
  Libellé.du.département = rep("Loire-Atlantique", 10),
  Libellé.de.la.commune = c("Nantes", "Saint-Nazaire", "Rezé", "Orvault", "Carquefou", 
                             "Pornic", "Châteaubriant", "La Baule", "Savenay", "Guérande"),
  Nom.de.l.élu = c("Jean Dupont", "Marie Curie", "Albert Camus", "Simone Veil", 
                   "Victor Hugo", "Molière", "Pasteur", "Flaubert", "Balzac", "Rousseau"),
  Date.de.naissance = as.Date(c("1960-05-15", "1975-08-20", "1982-03-10", "1950-11-25",
                                "1990-07-01", "1988-02-12", "1945-06-30", "2000-10-05",
                                "1985-11-12", "1978-03-22"))
)

# Exécution de la fonction
summary_departement(df_exemple_departement)

```

