---
title: "Générer un rapport d'analyses"
author: "Pierre QUINTIN de KERCADIO"
format: html
vignette: >
  %\VignetteIndexEntry{Générer un rapport d'analyses}
  %\VignetteEngine{quarto}
  %\VignetteEncoding{UTF-8}
---

```{r, include = FALSE}
knitr::opts_chunk$set(
  collapse = TRUE,
  comment = "#>"
)
```
##Introduction

Le package LibrairieQDK permet d’analyser les données des élus français à travers plusieurs fonctions.

Cette vignette détaille l’utilisation de trois fonctions  :

📌 summary_commune(): pour obtenir un résumé des élus d’une commune.
📌 summary_departement(): pour analyser les élus d’un département.
📌 generer_rapport(): pour générer un rapport HTML complet avec Quarto.



## Installation et Chargement du Package
```{r setup}
library(LibrairieQDK)
```


# Résumé des Informations d’une Commune

## Fonction summary_commune(df)

La fonction summary_commune() permet d’obtenir un résumé des élus d’une commune.

Elle affiche :

- Le nom de la commune
- Le nombre total d’élus
- La distribution des âges des élus (par quartiles)
- L’élu le plus âgé


### Execution de summary_commune()
```{r}
# Création d'un exemple de jeu de données pour une commune
df_exemple_commune <- data.frame(
  Libellé.de.la.commune = rep("Nantes", 5),
  Nom.de.l.élu = c("Jean Dupont", "Marie Curie", "Albert Camus", "Simone Veil", "Victor Hugo"),
  Date.de.naissance = as.Date(c("1960-05-15", "1975-08-20", "1982-03-10", "1950-11-25", "1990-07-01"))
)

# Exécution de la fonction
summary_commune(df_exemple_commune)

```

Le résultat attendu dans la consolme est : 

$Commune
[1] "Nantes"

$Nombre_elus
[1] 5

$Distribution_age
   25%   50%   75%  100% 
  41.0  55.0  63.5  73.0 

$Elu_plus_age
$Elu_plus_age$Nom
[1] "Simone Veil"

$Elu_plus_age$Age
[1] 73


**Interprétation des résultats :**
- La commune étudiée est Nantes.
- Il y a 5 élus dans cette commune.
- La médiane d’âge des élus est 55 ans.
- L’élu le plus âgé est Simone Veil, âgée de 73 ans.


La fonction summary_commune() est par conséquent un outil permettant d’obtenir un résumé clair et détaillé des élus d’une commune.

Elle permet une analyse rapide et visuelle des caractéristiques principales de la population élue locale.



# Résumé des Informations d'un département

## Fonction summary_departement(df)

La fonction summary_departement() offre une vue d’ensemble des élus d’un département.

Elle affiche :

- Le nom du département
- Le nombre total de communes
- La distribution des âges des élus (par quartiles)
- L’élu le plus âgé et l’élu le plus jeune

### Exécution de summary_departement()

```{r}
# Création d'un jeu de données d'exemple
df_exemple_departement <- data.frame(
  Libellé.du.département = rep("Loire-Atlantique", 10),
  Libellé.de.la.commune = c("Nantes", "Saint-Nazaire", "Rezé", "Orvault", "Carquefou", 
                             "Pornic", "Châteaubriant", "La Baule", "Savenay", "Guérande"),
  Nom.de.l.élu = c("Jean Dupont", "Marie Curie", "Albert Camus", "Simone Veil", 
                   "Victor Hugo", "Molière", "Pasteur", "Flaubert", "Balzac", "Rousseau"),
  Date.de.naissance = as.Date(c("1960-05-15", "1975-08-20", "1982-03-10", "1950-11-25",
                                "1990-07-01", "1988-02-12", "1945-06-30", "2000-10-05",
                                "1985-11-12", "1978-03-22"))
)

# Exécution de la fonction
summary_departement(df_exemple_departement)

```


Le résultat attendu est : 

$Departement
[1] "Loire-Atlantique"

$Nombre_communes
[1] 10

$Distribution_age
   25%   50%   75%  100% 
  38.0  52.0  63.5  78.0 

$Elu_plus_age
$Elu_plus_age$Nom
[1] "Pasteur"

$Elu_plus_age$Age
[1] 78

$Elu_plus_jeune
$Elu_plus_jeune$Nom
[1] "Flaubert"

$Elu_plus_jeune$Age
[1] 23

**Interprétation :**

- Le département étudié est Loire-Atlantique.
- Il contient 10 communes différentes.
- L’élu le plus âgé est Pasteur (78 ans).
- L’élu le plus jeune est Flaubert (23 ans).
- La médiane d’âge des élus est 52 ans.

La fonction summary_departement() est un outil permettant d’analyser la répartition des élus dans un département.
Elle permet une analyse rapide et détaillée sur le nombre de communes représentées et la structure démographique des élus.


# Génération d’un Rapport Quarto

## Fonction generer_rapport(commune, departement, output)

La fonction generer_rapport() permet de générer un rapport interactif en HTML avec Quarto.

Le rapport contiendra : 

- Un résumé des élus de la commune et du département.
- Des statistiques détaillées sur les élus.
- Des graphiques pour illustrer les résultats.

Le fichier rapport_commune.html sera généré et contiendra toutes les analyses.
